# 不欠税，但是未交增值税贷方有余额怎么处理

提问人：zisuyunqing 时间：2017-10-23 10:41:22
求助，未交增值税有贷方余额，是以前年度遗留下来的，实际不是欠税务局的税款，应该是账务处理错误，现在要把余额清理掉，该怎么处理呢

回答人：chenyiwei
建议首先分析差错的产生原因，以及当时贷记应交税费时对应的借方科目是什么，针对该差错原因进行相应的账务调整。